臺灣高雄地方法院刑事判決　　　　　　 96年度簡上字第538號
上　訴　人
即　被　告　甲○○
上列上訴人因詐欺案件，不服本院高雄簡易庭96年度簡字第2246
號中華民國96年4 月30日所為第一審簡易判決（聲請簡易判決處
刑案號：96年度偵緝字第1119號）提起上訴，本院管轄之第二審
合議庭判決如下：
    主      文
原判決撤銷。
甲○○幫助犯詐欺取財罪，處有期徒刑月，減為有期徒刑壹月
又壹拾伍日，如易科罰金，以新臺幣壹仟元折算壹日。
    事實及理由
一、按被告以外之人於審判外之陳述，雖不符前4 條之規定，而
    經當事人於審判程序同意作為證據，法院審酌該言詞陳述或
    書面陳述作成時之情況，認為適當者，亦得為證據，刑事訴
    訟法第159 條之5 定有明文；故當事人如放棄對原供述人之
    反對詰問權，於審判程序表示同意該等傳聞證據可作為證據
    ，除法院認該傳聞證據欠缺適當性外，自可承認其證據能力
    。經查，關於本案屬於審判外陳述之傳聞證據，公訴人、被
    告甲○○於審判程序均同意作為證據，且經本院審酌該證據
    作成情況均無不適當之情形，是依上開規定，認得作為本案
    證據。
二、經本院審理結果，就原審判決所認定之事實，並無不當，應
    予維持，除事實部分補充「甲○○係於民國95年8 月間某日
    ，將其名義申設之高雄縣鳳山工協郵局0000000 號帳戶（下
    稱系爭帳戶）存摺、印章、提款卡、密碼，交付予真實名籍
    不詳之成年人。」外，其餘均引用附件第一審刑事簡易判決
    書（含聲請簡易判決處刑書）關於事實、證據及理由之記載
    。
三、被告不服原審判決，具狀提起上訴，辯稱：系爭帳戶存摺、
    印章、提款卡、密碼，我確定是在95年9 月11日北上雲林工
    作途中遺失的，並非交付予詐欺集團成員使用云云。經查：
  (一)告訴人乙○○受詐欺而於95年8 月24日匯款至系爭帳戶，又
    該筆匯款同日即遭詐欺集團提領完畢之事實，業據告訴人指
    訴綦詳，並有系爭帳戶交易詳情表可憑；可見被告係於同年
    月24日前即將該帳戶存摺、印章、提款卡、密碼等物交付予
    詐欺集團使用；則被告辯稱上開物品，係伊於95年9 月11日
    北上雲林途中遺失云云，顯與事實有違，不足採信。
  (二)況帳戶存摺、印章、提款卡、密碼落入不明人士手中，極易
    被用為財產犯罪工具；而帳戶掛失手續之辦理，則甚為便利
    ，只需以電話即可完成，此皆為一般生活常識；故一般遺失
    金融帳戶存摺、印章、密碼時，均會立即申報遺失並辦理相
    關手續，避免自身財產損失及帳戶遭不肖人士所盜用。且近
    來詐欺集團均係利用人頭帳戶作為取款工具，以避免查緝之
    情事，已廣為媒體報載，被告為具有一般智識及社會經驗之
    成年人，對此情應屬知悉甚詳；又被告既於95年8 月16日、
    22日，2 度親至高雄縣鳳山工協郵局辦理「補發存摺、變更
    印鑑」及「領取提款卡」業務，業據被告供述明確，並有系
    爭帳戶交易詳情表可憑，可見其對該帳戶有迫切之需要，然
    辯稱係遺失，嗣後又未辦理任何手續，甚至未以電話掛失云
    云，所辯實與一般常情相違，難以採信。
  (三)另系爭帳戶存摺、印章、提款卡、密碼等物若真為遺失物，
    則拾獲之詐欺集團亦不可能以之充作詐財之用，而甘冒帳戶
    遭掛失，致費心詐得之款項無法領出、甚至為警查緝之風險
    。再衡以告訴人匯入之新台幣（下同）900,000 元鉅額款項
    ，已經詐欺集團分次提領完畢，有系爭帳戶交易詳情表在卷
    可稽，更足見詐騙集團向告訴人詐騙時，確有把握系爭帳戶
    不會有遭掛失止付致無法提領之情事；而此等確信，在帳戶
    係被拾得、竊得、未經同意而使用之情形，實無發生之可能
    ；從而，其確有將上述物品提供予詐欺犯罪集團使用乙節，
    堪予認定。
  (四)準此，被告辯稱系爭帳戶之存摺、印章、提款卡、密碼等物
    ，係伊所遺失，並非交付予詐欺犯罪集團使用云云，顯有違
    經驗法則且與事實不符，不足採信；是被告以此為由提起上
    訴為無理由，應予駁回。
四、原審以被告所為係犯刑法第30條第1 項、第339 條第1 項之
    幫助詐欺罪，應依同法第30條第2 項之規定，減輕其刑，並
    以被告貪圖小利，將金融帳戶提供他人供犯罪使用，紊亂社
    會正常交易秩序，使不法之徒藉此輕易取得詐騙財物，致檢
    警難以追緝，助長犯罪風氣，造成告訴人陷於錯誤，匯款共
    900,000 元，所生危害非輕，且犯後未能坦承犯行，難見悔
    意，然無前科，復未實際取得被害人匯入款項等情，量處有
    期徒刑3 月，併諭知如易科罰金，以1,000 元折算1 日之標
    準，固非無見。惟被告本案所犯之罪，尚未判決確定，因其
    犯罪時間係在96年4 月24日以前，且宣告刑未逾有期徒刑1
    年6 月，合於中華民國96年罪犯減刑條例第3 條第1 項第15
    款規定之減刑條件，原審法院未及適用，尚有未洽。上訴人
    以前開事由據以上訴，指摘原判決不當，雖無理由，然原判
    決既有前揭違誤之處，自應由本院予以撤銷改判。
據上論斷，應依刑事訴訟法第455 條之1 第3 項、第369 條第1
項前段、第373 條、第364 條、第299 條第1 項前段，刑法第33
9 條第1 項、第30條、第41條第1 項前段，刑法施行法第1 條之
1 ，中華民國96年罪犯減刑條例第2 條第1 項第3 款、第7 條、
第9 條，判決如主文。
本案經檢察官丙○○到庭執行職務。
中　　華　　民　　國　　96　　年　　7 　　月　　24　　日
                  鳳山刑事第二庭  審判長  法　官  黃建榮
                                          法  官  譚德周
                                          法  官  洪珮婷
以上正本證明與原本無異。
不得上訴。
中　　華　　民　　國　　96　　年　　7 　　月　　24　　日
　　　　　　　　　　　　　　　　　　　　　書記官  賴朱梅
